【裁判字號】    99,抗,120
【裁判日期】    990730
【裁判案由】    本票裁定
【裁判全文】
臺灣桃園地方法院民事裁定               99年度抗字第120號
抗  告  人  放翁清境社區管理委員會
法定代理人  乙○○
相  對  人  甲○○
上列當事人間聲請本票裁定事件，抗告人對於民國99年7 月9 日
本院簡易庭司法事務官99年度司票字第3353號裁定提起抗告，本
院裁定如下：
    主  文
抗告駁回。
抗告程序費用新臺幣壹仟元由抗告人負擔。
    理  由
一、抗告人於原審聲請意旨略以：伊執有相對人簽發之本票1紙
    ，內載金額新台幣50萬元，到期日民國99年2 月2 日，本票
    號碼WC0000000 號，經提示未獲付款，依票據法第123 條聲
    請裁定許可強制執行等語。原審以系爭本票未依票據法第
    120 條第1 項第6 款記載發票年、月、日，應屬無效之本票
    ，裁定駁回抗告人強制執行之聲請。
二、抗告意旨略以：相對人係為擔保其所經營之燦光企業社與抗
    告人於99年2 月1 日所簽訂之運動休閒館委任經營契約之履
    行，而依約於99年2 月2 日簽發系爭本票並交付予抗告人收
    執，是相對人雖於到期日欄填寫99年2 月2 日，實則該日期
    即為系爭本票之發票日，況相對人簽發系爭本票係為擔保上
    開經營合約日後之履行，系爭本票之到期日斷無可能為99年
    2 月2 日，足徵相對人於系爭本票上所填寫之日期為發票日
    ，故系爭本票並未欠缺本票之應記載事項，爰提起抗告，並
    聲明廢棄原裁定等語。
三、按欠缺本法所規定票據上應記載事項之一者，其票據無效，
    票據法第11條第1 項前段定有明文。又依同法第120 條第1
    項第6 款規定，發票年、月、日為本票應記載事項。故本票
    上如未記載發票年、月、日，或記載不清難以辨識發票日期
    者，其本票當然無效（最高法院90年台抗字第37號判例資照
    ）。查抗告人所提出系爭本票之發票日欄為空白，未記載發
    票年、月、日，有系爭本票影本1 件在卷可憑（見原審卷第
    4 頁），揆諸前開說明，自屬無效之本票，原審法院以系爭
    本票欠缺票據法所規定之必要記載事項，裁定駁回抗告人之
    聲請，於法並無不合。
四、抗告意旨雖稱相對人於系爭本票上所填寫之到期日實為發票
    日云云，並提出其與燦光企業社簽訂之放翁清境社區運動休
    閒館委任經營契約影本1 件為證。然按票據行為之內容，概
    依票據上所載文義而決定，縱該項記載與行為人之真意或實
    質情形不符，亦不許當事人以票據外之證明方法予以變更或
    補充。系爭本票既欠缺票據法第120 條第1 項第6 款所定絕
    對必要記載事項，自屬無效之本票，且無從以票據外之證明
    方法為變更或補充，從而，抗告人所提出之上開委任經營契
    約並不足以補充系爭本票應記載事項之欠缺，且無礙於系爭
    本票為無效本票之認定，抗告人執此指摘原裁定不當，求予
    廢棄，為無理由，應予駁回。
五、據上論結，本件抗告為無理由，依非訟事件法第46條、第21
    條第2 項、第24條第1 項，民事訴訟法第495 條之1 第1 項
    、第449 條第1 項、第95條、第78條，裁定如主文。
中    華    民    國    99    年    7     月    30    日
                  民事第二庭  審判長法  官  劉克聖
                                    法  官  張震武
                                    法  官  劉佩宜
上列正本證明與原本無異
本裁定不得抗告
中    華    民    國    99    年    7     月    30    日
                                    書記官  賴柏仲

司法院資訊處製作；財團法人民間司法改革基金會備份。
